【裁判字號】    90,易,224
【裁判日期】    901009
【裁判案由】    竊盜
【裁判全文】
臺灣雲林地方法院刑事判決                            九十年度易字第二二四號
    公 訴 人  臺灣雲林地方法院檢察署檢察官
    被    告  戊○○
右列被告因竊盜案件，經檢察官提起公訴（八十九年度偵字第四九五０號），及移送
併案審理（台灣雲林地方法院檢察署九十年度偵字第一二七五號、台灣南投地方法院
檢察署九十年度偵字第一九七０號、台灣嘉義地方法院九十年度偵字第二００四號）
，本院判決如左：
    主  文
戊○○共同連續帶兇器竊盜，處有期徒刑貳年。扣案之檳榔刀支、鑰匙壹支均沒
收。
    事  實
一、戊○○前於民國（下同）八十四年間因違反麻醉藥品管理條例案件，經本院判處
    有期徒刑七年二月確定，並於八十八年八月七日假釋出獄，刑期屆滿日期為九十
    一年八月二十日，於假釋期間猶不知悔改，復基於意圖為自己不法所有之概括犯
    意，先後於下列時間、地點，以左列方法連續竊取他人財物：
    （一）於八十九年十一月十八日凌晨三時三十分許，在雲林縣林內鄉○○村○○
          路五六號旁，見甲○○所有未懸掛車牌，引擎號碼Ｌ0000000Ｑ自
          小貨車一部，停放於該處，即夥同不詳姓名、年籍綽號「阿嘉」之成年男
          子（未經起訴）共同竊取之，惟於戊○○在駕駛座上持其所有之鑰匙一支
          試圖發動自小貨車，而綽號「阿嘉」之人在車後推車之際，為警巡邏當場
          查獲而未遂，綽號「阿嘉」之人則乘隙逃逸。
    （二）又於九十年一月二十日下午一時許，帶戊○○所有客觀上足供兇器使用
          之長、短檳榔刀各一支，並夥同丙○○（已經檢察官另行起訴），駕駛張
          明松所有之無車牌自小客車一部，至雲林縣林內鄉○○村○○段枕頭山區
          之乙○○檳榔園內竊取檳榔數束（共計內有檳榔三千餘顆），得手後正欲
          離去時，為乙○○發現並上前逮捕，但為戊○○掙脫逃逸，而扣得戊○○
          所有之長、短檳榔刀各一支。
    （三）復於九十年三月十五日上午十時許，駕駛車牌號碼ＳＰ－八０四七號自小
          貨車，帶客觀上可供兇器使用之檳榔刀一把，至南投縣信義鄉明德村十
          甲山崙上檳榔園，竊取庚○○所有之檳榔十五束（約三千顆，價值約新台
          幣【下同】七千五百元）及蔡永豐所有之檳榔六束（約一千二百顆，價值
          約三千元），得手後欲去時為蔡永豐發現攔下查問，戊○○則棄車逃逸。
    （四）另於九十年三月二十五日上午六時四十五分許，帶可供兇器使用之檳榔
          刀一把，至嘉義縣梅山鄉○○○段五之六號辛○○之檳榔園，竊取辛○○
          之檳榔約二千餘顆（價值約七千元），得手後欲打包帶走時，為辛○○發
          現報警當場逮捕，並扣得檳榔刀一把。
二、案經雲林縣警察局斗六分局報請臺灣雲林地方法院檢察署檢察官偵查起訴及移送
    併案審理。
    理  由
一、訊據被告戊○○，對於上開犯罪事實欄（二）、（三）、（四）等所載之竊盜檳
    榔事實均坦白承認，核與共犯丙○○，被害人乙○○、庚○○、蔡永豐、辛○○
    ，及證人丁○○、楊庭宜等人於警訊或偵審中之陳述，均相吻合，並有贓物保管
    收據三紙、現場照片五張及扣案之檳榔刀三把可資佐證，被告此部分之竊盜犯行
    已堪認定。
一、訊據被告對於右揭犯罪事欄（一）所示之竊盜犯行，於警訊及偵審中均矢口否認
    有何此部分之犯行，先於警訊及偵查中辯稱：是綽號「阿仁」即廖仁邦拿鑰匙借
    他開該車到西螺買菜，且「廖俊仁」稱車內有其證件云云；後於審理中改稱：那
    輛車是綽號「阿嘉」之人開的，扣案鑰匙是「阿嘉」的云云。經查，上開甲○○
    所有引擎號碼Ｌ0000000Ｑ自小貨車遭竊之事實，業據被害人甲○○於警
    訊中陳述明確，並有贓物認領保管單一紙及照片三張及扣案鑰匙一支可資佐證。
    雖被告於警訊中以向證人廖仁邦借車云云置辯，惟證人廖仁邦於警訊中證稱：他
    曾受僱於被害人甲○○有使用過該車載菜，所以他的中國信託銀行信用卡明細表
    才會放在被偷的小貨車上，他根本不認識被告戊○○等語，顯然被告上開辯詞與
    證人廖仁邦之證述均不相符；再被告於偵查中又供稱：當天凌晨二時許，在林內
    鄉「阿仁」家附近夜市遇見「阿仁」，他就向「阿仁」表示要到西螺買菜要借車
    ，「阿仁」就從身上拿出一把鑰匙說車停在旁邊，沒有掛牌，車內有證件云云，
    惟查，上開失竊車輛為被害人甲○○所有，平日均由其使用，業經被害人甲○○
    於警訊中陳述明確，顯然上開車輛除被害人甲○○外，無其他人另行使用，是證
    人廖仁邦應無可能於凌晨之際將上開車輛出借予被告，足認被告此部分所辯，係
    為警查獲時，臨時將原置於車內之證人廖仁邦所有之信用卡明細表取出，以便向
    警察偽稱其有合法借得該車，即其此部分所辯，顯不足採。而經本院將上開疑點
    質之被告後，被告改口供稱：他先前在警訊及偵查中所供皆不實在，查獲當時他
    是坐在機車上並沒有上車，是「阿嘉」之人偷的，他現在想一想不用替「阿嘉」
    頂罪云云，惟被告於警訊中供稱：他上車用該鑰匙發動，但啟動不起來，剛好「
    阿嘉」路過，他就請「阿嘉」幫忙推車，「阿嘉」還沒幫上忙就被警察當場發現
    ，「阿嘉」說不願與警方照面即時避開等語，則若當時是被告坐在機車上，而「
    阿嘉」之人是坐在車內發動汽車，衡情警察到達時應是被告較容易脫身，而「阿
    嘉」之人因在車內而易遭警逮捕，然警察查獲時竟是被告遭到逮捕，顯與常情有
    違，況當時若是「阿嘉」之人在偷竊，則被告與「阿嘉」之人在無何恩怨情形，
    何以要替「阿嘉」之人頂罪，此亦難以理解，再「阿嘉」之真實姓名、年籍為何
    ，被告於審理中皆未能明確陳述以供本院調查而令其與被告對質，是被告其後於
    審理中辯稱是「阿嘉」之人偷竊的云云，亦屬事後卸責之詞，不能採信，此部分
    之事證已明，被告此部分之竊盜犯行已堪認定。
三、核被告就犯罪事實欄（一）所為，係犯刑法第三百二十條第三項、第一項普通竊
    盜未遂；就犯罪事實欄（二）、（三）、（四）所為，係犯刑法第三百二十一條
    第一項第三款帶兇器竊盜既遂罪。被告與「阿嘉」之人，及與共犯丙○○間，
    有犯意聯絡及行為分擔，為共同正犯。被告先後多次竊盜犯行，時間緊接，所犯
    構成要件相同，顯係基於概括犯意反覆為之，為連續犯，應依刑法第五十六條規
    定論以情節較重之帶兇器竊盜罪，並加重其刑。再犯罪事實欄（二）、（三）
    、（四）所載之事實，雖未據起訴，惟與起訴部分有連續犯關係，屬裁判上一罪
    ，為起訴效力所及，本院自得併予審理。爰審酌被告於假釋期內一再犯下上開多
    次之竊盜犯行，惡性不改，又於上開竊車部分，辯詞一再改變，顯無悔意，並其
    竊得財物之價值等一切情狀，量處如主文所示之刑。扣案檳榔刀三把，為被告所
    有係供犯罪所用之物，業經被告供明在卷，爰依刑法第三十八條第一項第二款併
    予宣告沒收；扣案鑰匙一支，被告先辯稱係證人廖仁邦所有，其後又辯稱是共犯
    「阿嘉」所有，皆不足採信，是該鑰匙為被告所有應可認定，又供犯罪所用，亦
    應宣告沒收；被告於九十年三月十五日上午十時許，至蔡永豐檳榔園竊盜所用之
    檳榔刀未經扣案，且被告供稱該檳榔刀不知去向，本院衡量該檳榔刀之價值及影
    響社會治安之情況，爰不予以宣告沒收。
據上論斷，應依刑事訴訟法第二百九十九條第一項前段，刑法第二十八條、第五十六
條、第三百二十一條第一項第三款、第三十八條第一項第二款，判決如主文。
本案經檢察官己○○到庭執行職務。
中      華      民國      九十      年      十      月      九    日
                                        臺灣雲林地方法院刑事第一庭
                                            法  官  劉  為  丕
右正本證明與原本無異。
如不服本判決，應於判決送達後十日內向本院提出上訴狀( 應附繕本 )。
                                            書記官  蕭  應  欽
中      華      民      國      九十      年      十      月      九    日
刑法第三百二十一條第一項第三款
 (加重竊盜罪)
犯竊盜罪而有左列情形之一者，處六月以上五年以下有期徒刑：
三  帶兇器而犯之者。


司法院資訊處製作；財團法人民間司法改革基金會備份。
